最高法院刑事判決　　　　　　　　　 111年度台上字第4185號
上　訴　人　洪金貴



上列上訴人因違反毒品危害防制條例案件，不服臺灣高等法院中
華民國111 年6 月8 日第二審判決（110 年度上訴字第3522號，
起訴案號：臺灣新竹地方檢察署110 年度偵字第6109、6110、61
11號），提起上訴，本院判決如下：
    主  文
上訴駁回。
    理  由
一、按刑事訴訟法第377 條規定，上訴於第三審法院，非以判決
    違背法令為理由，不得為之。是提起第三審上訴，應以原判
    決違背法令為理由，係屬法定要件。如果上訴理由書狀並未
    依據卷內訴訟資料，具體指摘原判決不適用何種法則或如何
    適用不當，或所指摘原判決違法情事，顯與法律規定得為第
    三審上訴理由之違法情形，不相適合時，均應認其上訴為違
    背法律上之程式，予以駁回。
二、民國110年 6月18日修正施行之刑事訴訟法第348條規定：「
    （第1 項）上訴得對於判決之一部為之。（第2 項）對於判
    決之一部上訴者，其有關係之部分，視為亦已上訴。但有關
    係之部分為無罪、免訴或不受理者，不在此限。（第3 項）
    上訴得明示僅就判決之刑、沒收或保安處分一部為之」。同
    日修正施行之刑事訴訟法施行法第7 條之13規定：「中華民
    國一百十年五月三十一日修正通過之刑事訴訟法施行前，已
    繫屬於各級法院之案件，於施行後仍適用修正前刑事訴訟法
    第三百四十八條規定；已終結或已繫屬於各級法院而未終結
    之案件，於施行後提起再審或非常上訴者，亦同」。本案係
    於上述規定修正施行之後110 年12月2 日始繫屬於原審法院
    （見原審卷一第3頁），上訴之效力及範圍應依修正後第 34
    8 條規定。原審以上訴人洪金貴明示僅就第一審判決附表（
    下稱附表）編號6、7所示罪刑，及編號1至5、8、9關於量刑
    部分提起第二審上訴，因認上訴人除附表編號6、7部分外，
    對於編號1至5、8、9之犯罪事實、所犯法條及論罪部分之認
    定，已撤回上訴確定，而該部分僅以第一審判決量刑為審理
    範圍（同上卷第503、519頁），乃引用第一審判決所載之證
    據及論罪，而維持第一審論處上訴人犯如其附表編號 6、7
    所示之販賣第二級毒品2罪刑，及編號1至5、8、9 所示（共
    同）販賣第二級毒品7 罪之宣告刑（以上俱處有期徒刑）之
    判決，駁回上訴人在第二審之上訴，已詳敘其所憑之依據及
    認定之理由，所為論斷，有卷存資料可資覆按。
三、上訴意旨略以：上訴人於110 年5 月14日第2 次警詢（下稱
    第2 次警詢）時，已供述其毒品來源為吳文釋及綽號「小高
    」之男子，並指認吳文釋及提供「小高」之行動電話，均足
    以使調查或偵查犯罪之公務員得據以對之發動調查或偵查程
    序，並因此而確實查獲其人，且依證人即員警楊鵬程於原審
    之證述，亦足證偵查機關確實因上訴人之供述而追查中，原
    審未進一步函詢臺灣新竹地方檢察署有關本案後續偵查進度
    ，及有無因其所供資料而查獲其他正犯或共犯之情形，涉及
    上訴人是否構成減刑，有調查職責未盡之違法等語。
四、惟按毒品危害防制條例第17條第1 項規定「供出毒品來源，
    因而查獲其他正犯或共犯者」，係指被告具體供出毒品來源
    之資訊，使調查或偵查犯罪之公務員得據以對之發動調查或
    偵查程序，並據以破獲而言。亦即被告「供出毒品來源」與
    嗣後調查或偵查公務員對之發動調查或偵查並進而破獲之間
    ，論理上須有先後且相當之因果關係，非謂一指認毒品來源
    之人，即得依上開規定予以減刑。原判決就上訴人主張其供
    出毒品上游係吳文釋及「小高」一節，依調查所得，已敘明
    ：上訴人雖於第2 次警詢供稱：其毒品來源是向吳文釋及綽
    號「小高」的男子所購買，然經員警楊鵬程證述目前尚未查
    獲吳文釋或小高，及向新竹市警察局第二分局函詢是否查獲
    毒品上游，亦據回覆目前仍持續查明吳文釋之相關犯罪事證
    ，而「小高」真實身份仍待查等旨綦詳，因認上訴人所為並
    不合於毒品危害防制條例第17條第1 項之規定，未依該條項
    之規定減輕其刑，其法則之適用，並無違誤，且稽之原審審
    判筆錄之記載，審判長於調查證據完畢後，詢問「尚有無證
    據請求調查？」時，上訴人及其辯護人均答稱「無」（見原
    審卷一第510、511頁）。其於上訴本院時，始主張原審有該
    部分證據調查未盡之違法，自非依據卷內資料而為指摘。
五、上訴意旨置原判決之明白論敘於不顧，仍持已為原判決指駁
    之陳詞，漫事爭辯，徒以自己之說詞，泛指其違法，難認已
    符首揭法定之第三審上訴要件。其上訴為違背法律上之程式
    ，應予駁回。
據上論結，應依刑事訴訟法第395條前段，判決如主文。
中    華    民    國   111    年    9     月    28    日
                  刑事第七庭審判長法  官  沈  揚  仁  
                                  法  官  汪  梅  芬  
                                  法  官  宋  松  璟  
                                  法  官  吳  秋  宏  
                                  法  官  楊  力  進  
本件正本證明與原本無異
                                  書記官
中    華    民    國   111    年    9     月    29    日